臺灣雲林地方法院刑事判決
110年度易字第312號
公  訴  人  臺灣雲林地方檢察署檢察官
被      告  林吳炒


上列被告因竊盜案件，經檢察官提起公訴（110年度偵字第2568
號），於準備程序進行中，被告就被訴事實為有罪之陳述，經合
議庭裁定由受命法官獨任進行簡式審判程序，判決如下：
    主      文
林吳炒犯侵入住宅竊盜罪，處有期徒刑陸月，如易科罰金，以新
臺幣壹仟元折算壹日。緩刑貳年。
    事實及理由
壹、犯罪事實
一、林吳炒意圖為自己不法之所有，基於侵入住宅竊盜之犯意，
    於民國110年3月30日晚間8時許，見其鄰居張氏玉蝶位於雲
    林縣崙背鄉住處（地址詳卷）之廚房後門未上鎖，即趁無人
    之際，侵入上址房屋廚房，徒手竊取張氏玉蝶所有之腰包1
    個(內含現金新臺幣【下同】1,500元)，得手後隨即騎乘腳
    踏車離開。適張氏玉蝶之子林暐承見狀上前制止，並立刻通
    知張氏玉蝶，張氏玉蝶旋即騎乘機車追趕並取回腰包(內含
    現金1,500元)，並報警處理。
二、案經雲林縣警察局西螺分局報告臺灣雲林地方檢察署檢察官
    偵查起訴。
貳、程序部分
    被告林吳炒所犯之罪，係死刑、無期徒刑、最輕本刑為3年
    以上有期徒刑以外之罪，亦非高等法院管轄第一審案件，被
    告於準備程序就前揭被訴事實為有罪之陳述，經依法告知簡
    式審判程序之旨，並聽取檢察官及被告之意見後，本院合議
    庭認無不得或不宜依簡式審判程序進行之情形，爰依刑事訴
    訟法第273條之1第1項規定，裁定本案由受命法官獨任進行
    簡式審判程序，是本案之證據調查，依同法第273條之2規定
    ，不受同法第159條第1項、第161條之2、第161條之3、第16
    3條之1及第164條至第170條規定之限制。
參、認定犯罪事實所憑之證據及理由
　  上開犯罪事實，業據被告於偵訊、本院準備程序及審理時均
    坦承不諱（偵卷第43頁；本院卷第49頁、第57頁），核與證
    人即被害人張氏玉蝶、證人林暐承於警詢及偵訊時之證述大
    致相符（警卷第13至17頁、第19至21頁；偵卷第41至43頁）
    ，並有雲林縣警察局西螺分局豐榮派出所搜索、扣押筆錄暨
    扣押物品目錄表（警卷第27至31頁）、贓物認領保管單（警
    卷第35頁）、檢察官勘驗筆錄（偵卷第55頁）各1份、現場
    及贓物照片7張（警卷第37至43頁），及卷附之USB隨身碟1
    只（置於偵卷第65頁光碟存放袋內）在卷可稽，是認被告前
    揭所為之任意性自白與事實相符，可以採信，本案事證已明
    ，被告犯行洵堪認定，應依法論科。
肆、論罪科刑
一、核被告所為，係犯刑法第321條第1項第1款之侵入住宅竊盜
    罪。
二、爰審酌被告不思以正當方法獲取所需，竟任意侵入住宅竊取
    被害人之財物，欠缺尊重他人財產權及守法之觀念，造成被
    害人受有相當之損失，破壞社會治安，所為實值非難；衡以
    被告前無竊盜前科之素行，有臺灣高等法院被告前案紀錄表
    存卷可佐，且被告犯後坦承犯行，犯後態度尚可，復考量被
    告已將竊得之腰包1個(內含現金1,500元)返還被害人，有上
    開贓物認領保管單1紙存卷可憑，復已與被害人達成和解，
    除之前已返還之竊得物品外，另賠償被害人27,000元，被害
    人表示不追究，有本院公務電話紀錄單2份及和解書1份附卷
    可參（本院卷第43頁、第63頁、第69頁）；兼衡被告自陳未
    讀書，不識字，已婚，育有5名成年子女，無業，領有老年
    生活津貼每月7,000多元，現與丈夫及兒子同住之家庭經濟
    狀況，暨檢察官及被害人對本案量刑之意見等一切情狀，量
    處如主文所示之刑，並諭知易科罰金折算標準。
三、緩刑之說明
　　被告未曾因故意犯罪受有期徒刑以上刑之宣告，此有臺灣高
    等法院被告前案紀錄表1份在卷可按，其因一時失慮而觸犯
    刑章，犯後始終坦承犯行，並與被害人達成和解，被害人亦
    表示是否給予被告緩刑無意見等語，有上開本院公務電話紀
    錄單及和解書各1份存卷可考，可見被告於犯後已獲取被害
    人之諒解，本院因認被告經此次科刑教訓後，應知警惕，前
    述對其所宣告之刑，以暫不執行為適當，爰併依刑法第74條
    第1項第1款規定，宣告緩刑2年，以啟自新。另斟酌本案犯
    罪情節、被告上述生活狀況、刑罰教化功能及禁止過苛原則
    ，認無庸在緩刑期間附加條件，併此敘明。
四、沒收
　　犯罪所得已實際合法發還被害人者，不予宣告沒收或追徵，
    刑法第38條之1第5項定有明文。被告所竊得之腰包1個(內含
    現金1,500元)已返還賠償被害人，業如前述，爰依刑法第38
    條之1第5項規定，不予宣告沒收。
伍、應適用之法律
一、刑事訴訟法第273條之1第1項、第299條第1項前段。
二、刑法第321條第1項第1款、第41條第1項前段、第74條第1項
    第1款。
三、刑法施行法第1條之1第1項。
本案經檢察官廖易翔提起公訴，檢察官李松諺到庭執行職務。
中　　華　　民　　國　　110 　年　　8 　　月　　25　　日
                  刑事第七庭  法  官  簡伶潔
以上正本證明與原本無異。                         
如不服本判決應於收受送達後20日內向本院提出上訴書狀，並應
敘述具體理由；其未敘述上訴理由者，應於上訴期間屆滿後20日
內向本院補提理由書（均須按他造當事人之人數附繕本）「切勿
逕送上級法院」。告訴人或被害人如對於本判決不服者，應具備
理由請求檢察官上訴，其上訴期間之計算係以檢察官收受判決正
本之日期為準。
                               書記官  高士童
中　　華　　民　　國　　110 　年　　8 　　月　　25　　日
                             
附錄本案論罪科刑法條全文：
中華民國刑法第321條
犯前條第一項、第二項之罪而有下列情形之一者，處6月以上5年
以下有期徒刑，得併科50萬元以下罰金：
一、侵入住宅或有人居住之建築物、船艦或隱匿其內而犯之。
二、毀越門窗、牆垣或其他安全設備而犯之。
三、攜帶兇器而犯之。
四、結夥三人以上而犯之。
五、乘火災、水災或其他災害之際而犯之。
六、在車站、港埠、航空站或其他供水、陸、空公眾運輸之舟、
    車、航空機內而犯之。
前項之未遂犯罰之。